臺灣新竹地方法院刑事判決　　　　　　　 94年度交訴字第7號
公　訴　人　臺灣新竹地方法院檢察署檢察官
被　　　告　乙○○　男　42歲.
　　　　　　　　　　之1
上列被告因公共危險等案件，經檢察官提起公訴（93年度偵字第
5952號），本院裁定以簡式審判程序審理，判決如下：
    主  文
乙○○服用酒類，不能安全駕駛動力交通工具而駕駛，處拘役
拾日，如易科罰金，以佰元折算壹日；又駕駛動力交通工具肇
事，致人傷而逃逸，處有期徒刑陸月，如易科罰金，以佰元折
算壹日。
    事  實
一、乙○○於民國93年10月7 日下午5 時許，在新竹市南寮漁港
    某小吃店內與友人共同飲用啤酒時，單獨飲用大瓶罐裝啤酒
    約二瓶後，已因飲酒過量而呈現說話含糊、腳步不穩、嘔心
    、多辯等症狀，明知此時駕車上路，將因上開酒後症狀，導
    致注意能力減低及反應能力變差，開車肇事率將會高於平常
    ，而有不能安全駕駛動力交通工具之情形，竟仍於同日晚上
    7 時許，駕駛車牌號碼7U─7399號自用小客車，由上開飲酒
    處欲返回其位於新竹市○○○街17號3 樓之1
    日晚上8 時許，其駕車沿新竹市○○街由西往東方向駛至光
    華街與光華街52巷路口時，本應注意車前狀況，並隨時採取
    必要之安全措施，而依當時為夜間有照明，視距良好，柏油
    道路，路面乾燥，道路無缺陷及障礙物之情形下，亦無不能
    注意之情事，竟因酒後注意力減低及反應能力變差，未注意
    前方丙○○騎乘車牌號碼HTJ ─185 號重型機車附載甲○○
    ，沿光華街由東往西方向駛近路口，乃逕自左轉欲駛入光華
    街52巷內，迨乙○○發現對向丙○○所騎乘之機車時，已經
    閃避不及，其所駕駛之自用小客車前方保險桿與丙○○騎乘
    之機車車頭斜板發生擦撞，該部機車失控倒地，丙○○與甲○○均因此跌坐在地，造成丙○○受有雙肘、左小腿、右小
    腿、右踝挫傷及擦傷；甲○○受有腳部擦傷等傷害（過失傷
    害部分，丙○○、甲○○均不曾提出告訴）。乙○○肇事後
    ，竟未下車對丙○○、甲○○二人為必要之救護措施，反而
    另行起意，逕自駕車往光華街52巷逃逸，警方據報到場處理
    後，依丙○○提供之肇事車輛廠牌、顏色及部分車牌號碼，
    在新竹市○○○街17號住宅大樓地下室停車場內找到上開自
    用小客車而循線查獲乙○○，並於同日晚上11時54分許，對
    其施以酒精濃度測試，發現其呼出氣體內含酒精濃度每公升
    0.48毫克而查獲上情。
二、案經新竹市警察局第一分局報請臺灣新竹地方法院檢察署檢
    察官偵查起訴。
    理  由
一、本件被告乙○○所犯服用酒類不能安全駕駛動力交通工具而
    駕駛罪及肇事逃逸罪，均非死刑、無期徒刑、最輕本刑為三
    年以上有期徒刑之罪，或高等法院管轄第一審之案件，其於
    準備程序中，先就被訴事實為有罪之陳述，經本院認為符合
    刑事訴訟法第273 條之1 之規定，裁定進行簡式審判程序，
    先予敘明。
二、上述事實，業經被告乙○○於本院審理時坦白承認，核與證
    人丙○○、甲○○分別證述與被告發生車禍受傷，被告於車
    禍後並未下車救護，反而駕車離去之情節大致相符，並有道
    路交通事故現場圖、道路交通事故調查報告表（一）、（二
    ）、診斷證明書、酒精濃度測試單、自用小客車車籍作業系
    統查詢認可資料及本件查獲之警員楊瑞堂製作之報告各一紙
    、車禍現場及車損相片共十張在卷可資佐證。而飲酒後呼氣
    酒精濃度達上述程度時，一般人會有說話含糊、腳步不穩、
    嘔心、多辯等酒後症狀，駕車肇事率為正常人之六至七倍之
    間，亦有「呼出氣體內含酒精濃度與血液中酒精濃度及呈現
    症狀之關係」及「酒精濃度與肇事率之關係對照表」各一紙
    可佐。參照被告酒後駕車與丙○○騎乘之機車發生車禍之事
    實，足見被告之自白與事實相符，可以採信，其服用酒類不
    能安全駕駛動力交通工具而駕駛及肇事逃逸等犯行，均可認
    定。
三、核被告乙○○所為，係犯刑法第185 條之3 服用酒類不能安
    全駕駛動力交通工具而駕駛罪及同法第185 條之4 肇事逃逸
    罪。其所犯上述二罪，犯意各別，行為不同，應予分別論罪
    ，合併處罰。爰審酌被告無何前科之素行、酒後不能安全駕
    駛動力交通工具之下，仍駕駛自用小客車上路，忽視自身及
    公共安全、酒測數值不高、酒後駕車肇事，造成丙○○、甲○○受傷，惟其等傷勢不重、肇事後未救護傷者而駕車離去
    及坦認犯行，且事後迅速與丙○○、甲○○達成民事和解，
    有警訊筆錄二份在卷可佐之犯罪後態度等一切情狀，分別量
    處如主文所示之刑，並均諭知易科罰金之折算標準。
據上論斷，應依刑事訴訟法第273 條之1 第1 項、第299 條第1
項前段，刑法第185 條之3 、第185 條之4 、第41條第1 項前段
，罰金罰鍰提高標準條例第2條，判決如主文。
中　　華　　民　　國　　94　　年　　2 　　月　　25　　日
                  刑事第六庭    法　官　 林昌義
以上正本證明與原本無異。
如不服本判決，應於判決送達後十日內向本院提出上訴狀 (應附
繕本 )，上訴於臺灣高等法院。
                                書記官   黃旭淑
中　　華　　民　　國　　94　　年　　3　　月 　　2　　日
附錄本院論罪科刑法條全文：
刑法第185條之3
服用毒品、麻醉藥品、酒類或其他相類似之物，不能安全駕駛動
力交通工具而駕駛者，處一年以下有期徒刑、拘役或30,000元以
下罰金。
刑法第185條之4
駕駛動力交通工具肇事，致人死傷而逃逸者，處六月以上五年以
下有期徒刑。
